【裁判字號】    92,台上,4954
【裁判日期】    920910
【裁判案由】    違反稅捐稽徵法
【裁判全文】
最高法院刑事判決                              九十二年度台上字第四九五四號
    上  訴  人  台灣高等法院台南分院檢察署檢察官
    被      告  甲○○
右上訴人因被告違反稅捐稽徵法案件，不服台灣高等法院台南分院中華民國九十年四
月四日第二審更審判決︵九十年度上更(一)字第一三０號，起訴案號：台灣台南地方法
院檢察署八十六年度偵續字第一三０號︶，提起上訴，本院判決如左：
    主  文
原判決撤銷，發回台灣高等法院台南分院。
    理  由
本件原判決以：本件第一審即台灣台南地方法院八十七年度訴字第二六八號刑事判決
之送達，經證人即送達人詹丁豪於原審證稱：﹁︵本案判決正本︶是八十七年七月九
日送到檢察官辦公室的﹂，並有台灣台南地方法院送達證書足稽，且台灣台南地方法
院檢察署函覆：承辦檢察官柯月美於八十七年七月九日至同年七月十三日間，僅八十
七年七月十一日輪值外勤勤務等情，乃認定該判決正本應係於八十七年七月九日由承
辦檢察官收受，該檢察官自行蓋用收受日期為八十七年七月十四日之戳章應係有誤，
其上訴期間應自八十七年七月十日起算，至八十七年七月十九日屆滿，其遲至八十七
年七月二十四日始提起上訴，已逾十日之法定上訴期間，屬違背法律上之程式，爰以
判決駁回其上訴等情，固非無見。
惟查：﹁對於檢察官之送達，應向承辦檢察官為之；承辦檢察官不在辦公處所時，向
首席檢察官為之。﹂刑事訴訟法第五十八條定有明文。本件第一審卷附送達判決正本
予檢察官之送達證書上，送達時間欄並未據送達人填載送達之時間，雖送達人簽章欄
內蓋有送達人詹丁豪及八十七年七月九日之戳章，並經該證人於原審證稱其係將判決
正本於﹁八十七年七月九日送到檢察官辦公室的﹂等語，然其將判決正本﹁送到檢察
官辦公室﹂，與前揭法律規定之送達方式並不相符合，難認其於送達證書上蓋用戳章
所載日期即為實際送達於檢察官收受之日期，縱台灣台南地方法院檢察署函覆原審：
承辦檢察官柯月美於八十七年七月九日至同年七月十三日間，僅八十七年七月十一日
輪值外勤勤務等情無訛，徵之原審卷附﹁院內文件送達證明簿﹂影本所載，該檢察官
除蓋章簽收本件第一審判決正本外，另有﹁毒聲九十七號裁定正本﹂及﹁易字第八八
九號判決正本﹂，亦在同日蓋章簽收，其間是否送達人得在辦公處所會晤承辦檢察官
，且該檢察官明知有本件第一審判決正本之送達，客觀上又非處於不能收受之狀態，
卻藉故遲延簽收，而得認其蓋章簽收前送達人已完成送達之情事，並尚非明瞭。原審
未遑詳酌及此，查明實情，遽以檢察官逾期提起第二審上訴，而判決予以駁回，自嫌
速斷。檢察官上訴意旨執此指摘原判決不當，非無理由，應認原判決仍有撤銷發回更
審之原因。
據上論結，應依刑事訴訟法第三百九十七條、第四百零一條，判決如主文。
中      華      民      國    九十二    年      九      月      十      日
                              最高法院刑事第十一庭
                                  審判長法官  呂  潮  澤
                                        法官  白  文  漳
                                        法官  陳  世  雄
                                        法官  孫  增  同
                                        法官  林  開  任
      右正本證明與原本無異
                                              書  記  官
中      華      民      國    九十二    年      九      月     十六     日


司法院資訊處製作；財團法人民間司法改革基金會備份。
